最高法院刑事判決　　　　　　一○○年度台上字第五九○三號
上　訴　人　方財發
選任辯護人　李永然律師
　　　　　　陳淑芬律師
上列上訴人因業務侵占案件，不服台灣高等法院中華民國一００
年七月二十日第二審更審判決（九十九年度重上更(一)字第二九七
號，起訴案號：台灣宜蘭地方法院檢察署九十三年度發查偵字第
二０、二五號），提起上訴，本院判決如下：
    主  文
上訴駁回。
    理  由
按刑事訴訟法第三百七十七條規定，上訴於第三審法院，非以判
決違背法令為理由，不得為之。是提起第三審上訴，應以原判決
違背法令為理由，係屬法定要件。如果上訴理由書狀並未依據卷
內訴訟資料，具體指摘原判決不適用何種法則或如何適用不當，
或所指摘原判決違法情事，顯與法律規定得為第三審上訴理由之
違法情形，不相適合時，均應認其上訴為違背法律上之程式，予
以駁回。本件原審經審理結果，認為上訴人方財發有如原判決事
實欄所載共同連續業務侵占（其中事實一之〈一〉、〈二〉業務
侵占部分，係與其子即正犯方嘉陽〈經第一審判處罪刑並宣告緩
刑，於原審撤回上訴確定〉共同連續犯之）、連續行使偽造私文
書、詐欺取財等犯行均明確，因而撤銷第一審關於上訴人部分之
科刑判決，改判依修正前刑法連續犯、牽連犯，及中華民國九十
六年罪犯減刑條例等規定，並就原判決事實欄一之（四）部分變
更檢察官所引竊盜罪之起訴法條，從一重論上訴人以共同連續意
圖為自己不法之所有，而侵占對於業務上所持有之物罪，處有期
徒刑壹年陸月，減為有期徒刑玖月，及為相關從刑之宣告（至上
訴人被訴偽造有價證券部分，則以不能證明上訴人有該部分犯罪
，敘明因公訴意旨認與論罪科刑部分有裁判上一罪關係，爰不另
為無罪之諭知）。已詳敘其調查、取捨證據之結果及憑以認定犯
罪事實之心證理由；並就上訴人否認犯行之供詞及其所辯各語認
非可採，予以論述指駁。從形式上觀察，原判決關於得上訴第三
審之連續行使偽造私文書部分，尚無足以影響判決結果之違法情
形存在。上訴意旨均係就原判決認定上訴人連續業務侵占、詐欺
取財部分如何違背法令而為指摘，關於連續行使偽造私文書部分
，僅泛指為違法，並未依據卷內訴訟資料，具體指摘原判決有不
適用何種法則或如何適用不當之情形，難認已符合首揭法定之第
三審上訴要件。其此部分上訴違背法律上之程式，應予駁回。次
按裁判上一罪案件之部分得提起第三審上訴，其餘部分雖不得上
訴，依審判不可分原則，第三審法院亦應併予審判，但以得上訴
部分之上訴合法為前提，如該上訴為不合法，第三審法院既應從
程序上予以駁回，而無從為實體上判決，對於不得上訴部分自無
從適用審判不可分原則，併為實體上審判。經查上訴人牽連犯刑
法第三百三十六條第二項之業務侵占罪、第三百三十九條第一項
之詐欺罪部分，分別係刑事訴訟法第三百七十六條第三款、第四
款所列之案件，原均不得上訴於第三審法院，因得上訴之連續行
使偽造私文書部分，其上訴既非合法，而應從程序上予以駁回，
其餘不得上訴之業務侵占、詐欺部分，已無從併為實體上審判，
自應併予駁回。
據上論結，應依刑事訴訟法第三百九十五條前段，判決如主文。
中    華    民    國  一○○  年    十    月  二十八  日
                      最高法院刑事第五庭
                          審判長法官  邵  燕  玲  
                                法官  李  伯  道  
                                法官  孫  增  同  
                                法官  李  英  勇  
                                法官  李  嘉  興  
本件正本證明與原本無異
                                      書  記  官  
中    華    民    國  一○○  年   十一   月    一    日
                                                      V